### HOJA DE VIDA NICOLÁS CADENA PERDOMO

nicolascadenaperdomo@gmail.com

CELL: 3158738348

#### PERFIL PROFESIONAL

Politólogo especializado en Resolución de Conflictos con una destacada formación en Políticas Públicas y Justicia de Género. Poseo habilidades descriptivas y analíticas que respaldan mi enfoque en el abordaje de problemas políticos, procesos electorales y dinámicas institucionales tanto a nivel nacional como internacional. Mi trayectoria incluye experiencia en la formulación y gestión de proyectos de desarrollo social, especialmente dirigidos a poblaciones en condiciones de vulnerabilidad.

#### **ESTUDIOS**

Especialista en Políticas Públicas y Justicia de género Consejo Latinoamericano de Ciencias Sociales (CLACSO) 2020 –2021

Ciencia Política

Politólogo con Énfasis en Resolución de Conflictos e investigación para la Paz.

Pontificia Universidad Javeriana 2013-2018

**IDIOMAS** 

Ingles Dominio del idioma hablado (Bueno) Dominio del idioma escrito (Bueno)

#### **EXPERIENCIA LABORAL**

#### Director – Gestor cultural A Fuego Centro Cultural (Febrero 2022 – Actual)

Labor: Diseño e implementación de las políticas culturales de la organización y de los planes y estrategias correspondientes.

#### Multidisciplinar Superintendencia de Industria y Comercio (SIC) (Septiembre 2023 – Diciembre 2023)

Labor: Gestión e implementación de las actividades de la Red Nacional de Protección al Consumidor, especializado en el seguimiento, coordinación y consolidación de información para asegurar el cumplimiento de metas y objetivos.

## Coordinador de Responsabilidad Social en Proyectos Solares en Provincia – DMS Ingeniería (Febrero 2019 – Octubre 2021)

Labor: Implementación y supervisión de programas de responsabilidad social para fortalecer los derechos y el bienestar de los trabajadores, con el desarrollo e implementación de iniciativas para apoyar el medio ambiente, promoviendo prácticas eco amigables.

#### Asistente de investigación postdoctorado Chr. Michelsen Institute (Marzo 2021 - Octubre 2021)

Labor: Investigador postdoctoral con análisis de datos cualitativos y cuantitativos, así como en la sistematización de información. Con conocimiento en reconciliación y justicia transicional.

#### Enlace territorial Ministerio de Cultura (octubre de 2020 –febrero 2021)

Labor: Analista de documentos relacionados con un enfoque de construcción de paz. (Estructura para generar una relación entre el Ministerio de Cultura, la Comisión de la verdad y el proceso de posconflicto).

#### Productor ejecutivo Tierra Adentro Podcast (Marzo de 2020 – Diciembre 2021)

Labor: Productor en redacción en asuntos relacionados con la construcción de paz he destacado iniciativas lideradas por personas impactadas por el conflicto armado en Colombia. Mi enfoque incluye temas de derechos humanos y su integración en los procesos de paz, resaltando el papel de la sociedad civil en la búsqueda de una paz sostenible,

# Coordinador de proyectos en educación para la paz Corporación Social y Cultural Pazósfera (Febrero de 2020 –agosto de 2020)

Labor: Coordinación y desarrolló de los lineamientos de educación para la paz con mujeres excombatientes de las FARC. Implementación de estrategias para la prevención de violencia.

### TRABAJOS DE INVESTIGACIÓN

- Trabajo de grado especialización (CLACSO): La comprensión del papel de la mujer en el conflicto armado colombiano, antes y después del acuerdo de paz, una aproximación desde la teoría de género.
- Trabajo de grado pregrado (PUJ): Visiones, percepciones y realidades de la reincorporación desde los exguerrilleros: El caso de las FARC-EP.
- Trabajo de investigación (CLACSO): (La incidencia del movimiento feminista en la construcción de los acuerdos de paz con la guerrilla de las Farc en Colombia. Un análisis histórico de la acción colectiva como impulsora de paz.)

#### **CURSOS ADICIONALES**

- Curso los derechos humanos en las organizaciones y en los territorios, 20 horas, IDPAC-UNAD.
- Curso de formación en herramientas para la construcción de paz PUJ.
- Formulación de proyectos comunitarios, 20 horas, IDPAC-UNAD.